Omar David Gaviria González

Ingeniero en automatización y control



Email: omargaviria9@gmail.com



Teléfono: (+57) 311 790 9929

PERFIL

Soy Ingeniero de Automatización y Control del Politécnico Colombiano Jaime Isaza Cadavid, con experiencia en diseño e implementación de algoritmos en sistemas embebidos y PLC. También cuento con experiencia en investigación y desarrollo (I+D), diseño de sistemas eléctricos y electrónicos, venta consultiva, asesoría técnica comercial en automatización industrial, coordinación comercial y operación de sucursales. Mis intereses profesionales y conocimientos incluyen, desarrollar aplicaciones web con el MERN Stack, e industria 4.0 en (IOT), y realidad aumentada (RA).

FORMACIÓN ACADÉMICA

Ingeniero en automatización y control

medellin,2011

Politécnico Colombiano Jaime Isaza Cadavid

Técnico Laboral en Habilidades en Programación con énfasis en aplicaciones web

medellin,2022

Universidad Autónoma de Bucaramanga, UNAB

EXPERIENCIA LABORAL

Domótica & Automatismos

Marzo 2017-Julio 2020

Director comercial y Proyectos

Fui copropietario de esta empresa y tenía funciones tales como, coordinar las operaciones comerciales, dimensionar los proyectos industriales y domótica.

Logros:

- Aprendí a administrar eficientemente recursos financieros.
- Desarrolle habilidad de interactuar efectivamente con colaboradores, clientes y proveedores.

Dempro SAS

Agosto 2016 - Febrero 2017

Ingeniero comercial medellin

Venta consultiva, asesor técnico comercial de productos Omron y PCB Piezotronics. Logros:

- Crear funnel de ventas.
- Dimensionar en equipo con diferentes integradores, proyectos de automatización.

Merik Doors And Docks de Colombia

Enero 2015 - Agosto 2016

Coordinador comercial eje cafetero

Coordinar las operaciones comerciales de la sucursal, coordinar los proyectos industriales del eje cafetero, seguimiento y reporte de la facturación de la sucursal, asesor técnico comercial, auxiliar administrativo y Soporté técnico.

Logros:

- Adquirí la capacidad de liderar equipo técnico y comercial.
- Aprendí a gerenciar completamente la sucursal.
- Logre manejar y adquirir clientes corporativos.
- Aprendí a manejar y analizar los inventarios.

INVERSIONES ANICOM S.A.S

Octubre 2012 - Febrero 2013

Ingeniero de investigación y desarrollo (i+D).

Planeación, diseño y desarrollo de proyectos, programación de sistemas embebidos y autómatas programables PLC, diseño y elaboración de circuitos eléctricos y electrónicos.

- Logros:
 - Asesorar clientes en la parte técnica.
 - Coordinar personal electromecánico.
 - Manejo de plan de compras y cotizar equipos.

ACM INGENIEROS

Marzo 2011 - Septiembre 2011

Ingeniero de Servicio Técnico

Automatización e integración de instrumentación industrial. Diseño de experiencia interactivas para el Parque Explora Medellín, soporte técnico, lógica cableada, Programación de PLC y microcontroladores. Logros:

- Programar variadores de velocidad.
- Aprendí a ensamblar tableros de control eléctrico y de potencia.

CURSOS Y SEMINARIOS

Diplomado "Mision Tic 2022 fundamentos de programación ". Universidad Sergio Arboleda Medellin, Colombia 2022.

Diplomado "Realidad Virtual y Aumentada ". Ubicua Technology y Universidad de Antioquia Medellin, Colombia 2021.

Diplomado "An Introduction to Programming the Internet of Things (IOT)". Coursera University of California Medellin, Colombia 2021.

Curso "Camino a la Excelencia en Gestión de Proyectos". Coursera Pontificia Universidad Católica de Chile. Medellin, Colombia 2020.

OTROS

Idiomas:	Portugués - B1	(77%)
	Inglés - B1	(60%)
	Alemán - A2	(35%)

Sistemas: Poseo competencias en herramientas informáticas, en sistemas operativos de Windows y Linux, y programas informáticos como, Visual Studio Code, Apache Netbeans, MySQL,Unity,Simatic S7-300 siemens, System Simatic WinCC, LogoSoft, Rockwell RSLogix 5000, Mplab, Arduino Ide, Microsoft Visio, Proteus, Circuit Maker, Eagle, Automation Studio, AutoCAD.

REFERENCIAS LABORALES

Sixto Abel Polanco

Gerente general de ACM ingenieros y Phoenix-Siam

Teléfono: 319 661 2568

Yeison Giraldo

Líder en soporte técnico en Coditeq

Teléfono: 314 506 5419

REFERENCIAS PERSONALES

Sandra Milena Ávila Química farmacéutica Teléfono: 300 620 3486

Juan David Pastrana

Ing. civil

Teléfono: 300 848 9052